【裁判字號】    98,審易,2371
【裁判日期】    981111
【裁判案由】    詐欺等
【裁判全文】
臺灣高雄地方法院刑事判決            98年度審易字第2371號
公  訴  人  臺灣高雄地方法院檢察署檢察官
被      告  乙○○
                    （現於臺灣高雄第二監獄執行中）
被      告  甲○○
上列被告等因詐欺等案件，經檢察官提起公訴（97年度偵字第28
668 號、98年度偵字第21955 號），嗣因被告等就被訴事實為有
罪之陳述，經本院合議庭裁定由受命法官獨任依簡式審判程序審
理，判決如下：
    主  文
乙○○幫助犯詐欺取財罪，累犯，處有期徒刑參月，如易科罰金
，以新臺幣壹仟元折算壹日。又犯夜間侵入住宅竊盜未遂罪，累
犯，處有期徒刑陸月，如易科罰金，以新臺幣壹仟元折算壹日。
應執行有期徒刑柒月，如易科罰金，以新臺幣壹仟元折算壹日。
甲○○幫助犯詐欺取財罪，處拘役伍拾日，如易科罰金，以新臺
幣壹仟元折算壹日。
    事 實 及 理 由
一、本件被告乙○○、甲○○所犯為死刑、無期徒刑或最輕本刑
    為3年以上有期徒刑以外之罪，其於準備程序中就被訴事實
    為有罪之陳述，經法官告知簡式審判程序之旨，並聽取公訴
    人之意見後，依刑事訴訟法第273條之1第1項規定，合議庭
    裁定由受命法官獨任進行簡式審判程序，合先敘明。
二、本件犯罪事實及證據，除犯罪事實欄一第2行「易字第1854
    號」更正為「易字第1563號」、犯罪事實欄二第18行「自由
    時紙」更正為「自由時報」、犯罪事實欄三第2行「新台幣
    3萬元」更正為「新台幣1萬元」、證據部分補充「被告乙○
    ○、甲○○於本院審理時之自白」外，餘均引用檢察官起訴
    書之記載（如附件）。
三、按刑法第321條第1項第1款之於夜間侵入住宅、建築物竊盜
    罪，係刑法第306條無故侵入住宅罪與普通竊盜罪之結合犯
    ，是於夜間無故侵入住宅，係犯普通竊盜罪之加重情形，已
    結合於所犯加重竊盜之罪質中，不另論以無故侵入住宅罪（
    最高法院92年度台非字第6 號判決意旨參照）；而稱夜間者
    ，為日出前，日沒後，是被告乙○○侵入住宅時，係屬夜間
    無誤。核被告乙○○所為，係犯刑法第30條第1 項前段、第
    339 條第1 項之幫助詐欺取財罪及同法第321 條第2 項、第
    1 項第1 款之夜間侵入住宅竊盜未遂罪；被告甲○○所為，
    係犯刑法第30條第1 項前段、第339 條第1 項之幫助詐欺取
    財罪。被告乙○○所犯上開2 罪間，犯意各別，行為互殊，
    應予分論併罰。被告2 人交付機車及行動電話門號予詐騙集
    團成員之行為，乃詐欺構成要件以外之行為，均為幫助犯，
    爰均依刑法第30條第2 項規定減輕其刑。被告乙○○於犯罪
    事實三部分，已著手於實施竊盜犯行而不遂，為未遂犯，應
    依刑法第25條第2 項減輕其刑。又被告乙○○前於92年間，
    因竊盜案件，經法院判處有期徒刑1 年確定，於94年8 月24
    日執行完畢，有臺灣高等法院被告前案紀錄表1 份在卷可稽
    ，其受有期徒刑執行完畢後，5 年內故意再犯本件有期徒刑
    以上之2 罪，均為累犯，均應依刑法第47條第1 項規定加重
    其刑。被告乙○○所犯2 罪，均有上開加重及減輕事由，均
    應依刑法第71條第1 項規定先加後減之。審酌被告2 人明知
    詐騙行為猖獗，竟為圖小利，仍提供其機車或行動電話門號
    等物予詐騙集團成員使用，除使被害人受有損害，並造成國
    家查緝犯罪之困難，嚴重破壞社會治安及金融秩序，被告乙
    ○○復不知以己力賺取所需，圖欲竊取他人財物，所為實不
    足取，惟念渠等犯後均已坦承犯行，態度尚可，及渠等犯罪
    動機、手段、犯罪所得利益及被害人所生損害等一切情狀，
    爰分別量處如主文所示之刑，並均諭知以新臺幣1,000 元折
    算1 日之易科罰金折算標準，並就被告乙○○部分，定其應
    執行之刑，及易科罰金之折算標準。另按98年6 月19日公布
    之司法院大法官會議釋字第662 號解釋：「中華民國94年2
    月2 日修正公布之現行刑法第41條第2 項，關於數罪併罰，
    數宣告刑均得易科罰金，而定應執行刑之刑逾6 個月者，排
    除適用同條第1 項得易科罰金之規定部分，與憲法第23條規
    定有違，並與本院釋字第366 號解釋意旨不符，應自本解釋
    公布之日起失其效力。」故對於數罪併罰，數宣告刑均得易
    科罰金，而定應執行之刑超過6 個月之案件，依司法院大法
    官會議釋字第366 號、662 號解釋意旨，仍得易科罰金。從
    而，本件被告乙○○所犯上開2 罪，其法定刑均為5 年以下
    有期徒刑之罪，且宣告刑均未逾有期徒刑6 月，雖定應執行
    之刑逾有期徒刑6 月，然依司法院大法官會議釋字第366 號
    、662 號解釋意旨，自仍得易科罰金，併予敘明。
四、據上論結，應依刑事訴訟法第273 條之1 第1 項、第299 條
    第1 項前段、第310 條之2 、第454 條第2 項，刑法第30條
    第1 項前段、第2 項、第339 條第1 項、第321 條第1 項第
    1 款、第2 項、第25條第2 項、第47條第1 項、第41條第1
    項前段、第51條第5 款，刑法施行法第1 條之1 ，判決如主
    文。
本件案經檢察官張志杰到庭執行職務。
中    華    民    國    98    年    11   月     11    日
                  刑事第十庭    法  官   孫啟強
以上正本證明與原本無異。
如不服本判決，應於判決送達之日起10日向本院提出上訴書狀。
中    華    民    國    98    年    11    月    11    日
                                 書記官  黃麗玉
附錄本判決論罪科刑之法條：
刑法第339條第1項
意圖為自己或第三人不法之所有，以詐術使人將本人或第三人之
物交付者，處5 年以下有期徒刑、拘役或科或併科1 千元以下罰
金。
刑法第321條
犯竊盜罪而有左列情形之一者，處六月以上、五年以下有期徒刑
：
一、於夜間侵入住宅或有人居住之建築物、船艦或隱匿其內而犯
    之者。
二、毀越門扇、牆垣或其他安全設備而犯之者。
三、攜帶兇器而犯之者。
四、結夥三人以上而犯之者。
五、乘火災、水災或其他災害之際而犯之者。
六、在車站或埠頭而犯之者。
前項之未遂犯罰之。


司法院資訊處製作；財團法人民間司法改革基金會備份。
